bg-BG: Повърхност на острието: Черен оксид; Матирано; Дамаска стомана; Чукано; Огледално полиране; Незалепващо покритие; Сатенено; Канменно покритие; Друго
de: Oberflächenbehandlung der Klinge: Schwarzes Oxid; Gebürstet; Damast; Gehämmert; Spiegelglanz; Antihaftbeschiftung; Seidenmatt; Stonewash; Sonstiges
pt-BR: Acabamento da lâmina: Óxido preto; Escovado; Padrão Damasco; Martelado; Polimento espelhado; Revestimento antiaderente; Acetinado; Stonewash; Outro
fi: Terän viimeistely: Mustaoksidoitu; Harjattu; Damaskikuvio; Vasaroitu; Peilihionta; Tarttumaton pinnoite; Satiini; Kivipesu; Muu
tr: Bıçak yüzeyi: Siyah oksit; Fırçalanmış; Şam deseni; Çekiç dövme; Ayna parlatma; Yapışmaz kaplama; Saten; Taş yıkama kaplama; Diğer
zh-CN: 刀片表面工艺: 黑色氧化层; 拉丝; 大马士革图案; 锤纹; 镜面抛光; 不粘涂层; 缎面; 石洗; 其他
pt-PT: Acabamento da lâmina: Óxido preto; Escovado; Padrão Damasco; Martelado; Polimento espelhado; Revestimento antiaderente; Acetinado; Stonewash; Outro
ru: Отделка лезвия: Черное оксидирование; Матовая шлифовка; Дамасский узор; Чеканная текстура; Зеркальная полировка; Покрытие против прилипания; Сатинирование; Галтовка; Другое
pl: Wykończenie ostrza: Czernione (oksydowany); Szczotkowane; Wzór damasceński; Młotkowane; Poler na lustro; Powłoka nieprzywierająca; Satynowe wykończenie; Stonewash; Pozostałe
el: Φινίρισμα λεπίδας: Μαύρη οξείδωση; Βουρτσιστό; Σχέδιο Δαμασκού; Σφυρήλατη τύπου hammered; Καθρέφτης; Αντικολλητική επίστρωση; Σατινέ; Stonewash; Άλλο
sv: Bladets ytbehandling: Svart oxid; Borstat; Damaskusmönster; Hamrad; spegelpolerad; Non-stick-beläggning; Satin; Stentvätt; Övrigt
sk-SK: Povrchová úprava čepele: Čierny oxid; Brúsený; Damaškový vzor; Tepaný; Zrkadlové leštenie; Nepriľnavý povlak; Satén; Povrchová úprava stonewash; Iné
da: Bladfinish: Sort oxid; Børstet; Damaskus-mønster; Hamret; Spejlpolering; Non-stick-belægning; Satin; Stenvask; Andet
es: Acabado de la cuchilla: Óxido negro; Cepillada; Patrón de Damasco; Martillado; Efecto espejo; Recubrimiento antiadherente; Satinado; Lavado a la piedra; Otros
nb: Bladoverflate: Svart oksid; Børstet; Damaskus-mønster; Hamret; Speilpolering; Ikke-klebende belegg; Sateng; Steinvask; Annet
hr-HR: Završna obrada oštrice: Crni oksid; Brušena; Damask uzorak; Kovana; Zrcalna završna obrada; Premaz protiv prianjanja; Saten; Isprani uzorak; Ostalo
zh-TW: 刀片表面處理: 黑石洗; 拉絲; 大馬士革鋼圖案; 錘紋; 鏡面拋光; 不沾塗層; 緞面; 石洗; 其他
lt-LT: Ašmenų apdaila: Juodasis oksidas; Šukuotas; Damasko raštas; Kaltas; Veidrodinis poliravimas; Nelipni danga; Satinas; Stonewash apdaila; Kita
th: การตกแต่งผิวใบมีด: ชุบรมดำ; ขัดเงาแบบด้าน; ลายดามัสกัส; ตอกลาย; ขัดเงาแบบกระจก; เคลือบสารกันติด; ซาติน; ลายสโตนวอช; อื่นๆ
it: Finitura della pala: Ossido nero; Spazzolato; Modello Damasco; Martellato; Lucidatura a specchio; Rivestimento non antiaderente; Satinato; Sabbiata; Altro
en: Blade finish: Black oxide; Brushed; Damascus pattern; Hammered; Mirror polish; Non-stick coating; Satin; Stonewash; Other
ro-RO: Finisajul lamei: Oxid negru; Satinat; Model Damasc; Ciocănit; Lustruire tip oglindă; Înveliș antiaderent; Satinat; Mătuit; Altele
cs: Povrchová úprava čepele: Černý oxid; Kartáčované; Damascenská; Tepané; Zrcadlový lesk; Nepřilnavý povlak; Saténový povrch; Stonewash; Jiné
hu: Penge felületkezelés: Fekete oxid; Szálcsiszolt; Damaszkuszi minta; Kalapált; Tükörfényes; Tapadásmentes bevonat; Tükörsima; Kőmosott; Egyéb
nl: Mesafwerking: Zwarte oxide; Geborsteld; Damascus-patroon; Gehamerd; Hoogglans gepolijst; Antikleeflaag; Satijn; Stonewash; Overig
sl-SI: Končna obdelava rezila: Črni oksid; Krtačena; Vzorec Damaska; Kovan; Poliranje zrcala; Premaz proti prijemanju; Saten; Stonewash; Druga
fr: Finition de la lame: Oxyde noir; Brossé; Motif de Damas; Martelé; Polissage miroir; Revêtement antiadhésif; Satiné; Effet stonewash; Autre
ko: 날 마감: 흑색 산화 피막 처리; 브러시드; 다마스쿠스 패턴; 해머드; 거울 연마 마감; 붙지 않는 코팅; 새틴; 스톤워시; 기타
ja: ブレードの仕上げ: 黒染め; ブラッシュド; ダマスカス模様; 槌目; 鏡面仕上げ; ノンスティックコーティング; サテン; ストーンウォッシュ; その他
vi: Lớp hoàn thiện lưỡi dao: Nhuộm đen; Chải; Họa tiết Damascus; Dập nổi; Đánh bóng gương; Lớp phủ chống dính; Satin; Đánh bóng bằng đá mài; Khác